最高法院刑事判決　　　　　　　　　　　　　　　八十七年度台上字第三二七九號
　　上　訴　人　甲○○
右上訴人因違反麻醉藥品管理條例案件，不服台灣高等法院台南分院中華民國八十七
年六月二日第二審判決（八十七年度上訴字第七二一號，起訴案號：台灣台南地方法
院檢察署八十六年度偵字第二七二五號），提起上訴，本院判決如左：
    主  文
上訴駁回。
    理  由
按刑事訴訟法第三百七十七條規定：上訴於第三審法院，非以判決違背法令為理由，
不得為之。是提起第三審上訴，應以原判決違背法令為理由，係屬法定要件。如果上
訴理由狀並未依據卷內訴訟資料，具體指摘原判決不適用何種法則或如何適用不當，
或所指摘原判決違法情事，顯與法律規定得為第三審上訴理由之違法情形，不相適合
時，均應認其上訴為違背法律上之程式，予以駁回。本件原判決撤銷第一審關於上訴
人甲○○部分之不當判決，改判仍論處其連續非法販賣化學合成麻醉藥品罪刑。係綜
核同案被告蔡麗晴警訊及偵查中之自白，法務部調查局檢驗通知書暨扣案之化學合成
麻醉藥品安非他命等證據為論據，認定上訴人意圖營利，基於概括之犯意，於民國八
十六年一月初及農曆春節前二星期，先後二次在台南市○○街八十一號渠所經營之洗
衣店，售賣化學合成麻醉藥品安非他命予蔡麗晴吸用，每次一小包，售價新台幣三千
元。嗣於同年二月十三日十六時四十五分許，經警在台南縣永康市影劇三村五四九號
查獲蔡麗晴，並扣得其向甲○○購得之安非他命一小包（淨重○‧○八公克）。蔡女
始供出上情，而循線查獲之事實。已詳述其所憑之證據及認定之理由。而以上訴人與
蔡麗晴相識，素無恩怨，應無挾怨誣攀之理；雖蔡麗晴於第一審翻異辯謂：檢警供詞
不實在等語，要屬事後迴護之詞，已難憑信。是上訴人所辯：未曾售賣安非他命予蔡
麗晴云云，核屬卸責飾詞，同無足採，亦於理由內逐一指駁。復說明安非他命物稀價
昂，又屬違禁品，苟無利可圖，衡情應無平價或無償轉讓他人之理，顯係以低價販入
、高價賣出，從中賺取差價牟利而有營利之意圖無疑。又上訴人行為後毒品危害防制
條例業經公布施行，該條例將安非他命列入第二級毒品管理，不得販賣，然比較新舊
法結果，仍以舊法對上訴人較為有利，爰依麻醉藥品管理條例第十三條之一第二項第
一款之罪處斷等情綦詳。所為論斷，俱有卷內證據資料足憑，從形式上觀察，原判決
並無違背法令之情形存在。查共同被告先後所作不同之證言，何者為可採，事實審法
院本得參酌其他相關證據為自由之判斷，苟無違背經驗法則，即難指為違法。共同被
告蔡麗晴於警訊、偵查單獨訊問中均一致指證確曾向上訴人購買安非他命，嗣於第一
審與上訴人一同出庭時始翻供檢警之供述不實在（見第一審卷第四九－五三頁）。原
審參酌扣案之安非他命及上開檢驗通知書認蔡麗晴之前供為可信，後供不可採，核屬
審判職權之合法行使，並無違背經驗法則可言。至蔡麗晴為警查獲時，經驗尿結果呈
安非他命之陰性反應，此乃其最後一次吸用時距查獲時相隔日久所致，第一審仍判處
蔡麗晴非法吸用化學合成麻醉藥品罪刑確定，是蔡麗晴之驗尿報告（見八十六年度偵
字第二七二五號卷第十六頁）尚難作為上訴人有利之證據，原審自無庸就此部分為調
查或說明。上訴意旨置原判決上開明確論斷於不顧，對原審採證、認事及證據證明力
自由判斷之審判職權行使，專憑己見，漫指原判決違法，而所指摘者均為單純事實上
之爭辯，要非適法之第三審上訴理由。是上訴意旨所指摘原判決違法情事顯與法律規
定得為第三審上訴理由之違法情形，不相適合。揆諸首開說明，其上訴為違背法律上
之程式，應予駁回。
據上論結，應依刑事訴訟法第三百九十五條前段，判決如主文。
中      華      民      國    八十七    年      九      月     三十     日
                              最高法院刑事第八庭
                                  審判長法官  紀  俊  乾
                                        法官  楊  商  江
                                        法官  黃  正  興
                                        法官  丁  錦  清
                                        法官  賴  忠  星
      右正本證明與原本無異
                                              書  記  官
中      華      民      國    八十七    年      十      月      六      日
